【裁判字號】    98,易,737
【裁判日期】    990208
【裁判案由】    毒品危害防制條例
【裁判全文】
臺灣基隆地方法院刑事判決               98年度易字第737號
公  訴  人  臺灣基隆地方法院檢察署檢察官
被      告  甲○○
上列被告因違反毒品危害防制條例案件，經檢察官提起公訴（98
年度毒偵字第1941號、98年度毒偵字第1959號），被告於準備程
序中就被訴事實為有罪之陳述，本院裁定進行簡式審判程序審理
，茲判決如下：
    主  文
甲○○施用第二級毒品，累犯，處有期徒刑肆月，如易科罰金，
以新臺幣壹仟元折算壹日。又施用第二級毒品，累犯，處有期徒
刑肆月，如易科罰金，以新臺幣壹仟元折算壹日。應執行有期徒
刑陸月，如易科罰金，以新臺幣壹仟元折算壹日。
    事  實
一、甲○○前因施用毒品案件，經觀察、勒戒後，認無繼續施用
    毒品之傾向，已於民國96年11月13日執行完畢釋放，並由臺
    灣基隆地方法院檢察署檢察官以96年度毒偵字第1645號為不
    起訴處分確定。又因妨害性自主案件，經本院以92年度訴字
    第62號判處有期徒刑2 年確定。又因強盜案件，經臺灣高等
    法院以92年度上訴字第1504號判處有期徒刑4年確定。上開2
    罪，嗣經合併定應執行有期徒刑5年6月確定，已於98年1 月
    28日執行完畢。詎甲○○不知悔改，猶基於施用第二級毒品
    甲基安非他命之犯意，於98年9 月28日17時許，在基隆市○
    ○區○○路276之1號7 樓住處，以打火機燒烤之方式，施用
    甲基安非他命1次。甲○○於98年10月8日又基於施用第二級
    毒品甲基安非他命之犯意，在基隆市○○區○○路276之1號
    7樓住處，以打火機燒烤之方式，施用甲基安非他命1次（起
    訴書誤載為「於98年10月9日晚間7時39分許為警採尿回溯96
    小時內某時，在不詳地點，施用甲基安非他命1 次。」）。
    嗣先於98年9 月29日22時51分左右，甲○○為警以列管毒品
    人口，通知採驗尿液而查獲，又於98年10月9 日19時39分左
    右，甲○○為警以列管毒品人口，通知採驗尿液而查獲。
四、案經基隆市警察局第三分局報告臺灣基隆地方法院檢察署檢
    察官偵查終結提起公訴。
    理  由
壹、程序事項：
    查被告甲○○所犯為毒品危害防制條例第10條第2 項之施用
    第二級毒品罪，非死刑、無期徒刑、最輕本刑為3 年以上有
    期徒刑之罪，或高等法院管轄第一審之案件，被告於本院準
    備程序中，就被訴事實為有罪之陳述，經告以簡式審判程序
    之旨，並聽取檢察官、被告之意見後，本院業已依刑事訴訟
    法第273條之1第1 項之規定，裁定進行簡式審判程序，是本
    件之證據調查，依刑事訴訟法第273條之2規定，不受同法第
    159條第1項、第161條之2 、第161條之3 、第163條之1及第
    164條至第170條規定之限制，合先敘明。
貳、實體事項：
一、上開事實，業據被告於本院準備程序及審理中自白不諱，且
    被告先後2 次經警採集尿液檢體，送請台灣檢驗科技股份有
    限公司，以氣相層析質譜儀法（GC/MS） 檢驗，結果均呈毒
    品甲基安非他命陽性反應，有該公司98年10月19日、23日出
    具之濫用藥物檢驗報告暨列管毒品人口尿液檢體採集送驗紀
    錄表附卷可稽。綜上，足認被告之自白與事實相符，可以採
    信。又被告前因施用毒品案件，經觀察、勒戒後，認無繼續
    施用毒品之傾向，已於96年11月13日獲釋，並由臺灣基隆地
    方法院檢察署檢察官以96年度毒偵字第1645號為不起訴處分
    確定，有臺灣高等法院被告前案紀錄表在卷為憑。本案罪證
    明確，被告於觀察勒戒執行完畢釋放後之5 年內，再次施用
    第二級毒品之犯行洵堪認定，自應依法論科。
二、論罪科刑：
    查甲基安非他命係毒品危害防制條例第2條第2項第2 款所定
    之第二級毒品，被告予以施用，是核其所為，係犯毒品危害
    防制條例第10條第2 項之施用第二級毒品罪。被告持有第二
    級毒品以供其各次分別施用，其持有之低度行為應為其施用
    之高度行為所吸收，均不另論罪。被告所犯上開2 次施用第
    二級毒品罪，犯意各別，行為不同，應予分論併罰。被告有
    事實欄所載之科刑執行情形，有臺灣高等法院被告前案紀錄
    表在卷可稽，其於受有期徒刑之執行完畢後，5 年內再犯有
    期徒刑以上之本罪，均為累犯，皆應依刑法第47條第1 項規
    定加重其刑。審酌被告犯罪之動機、吸食頻率、曾有施用毒
    品之前科仍不知戒除，惟犯罪後坦承犯行，且所犯之施用毒
    品犯行乃戕害自己身心健康，並未危及他人等一切情狀，分
    別量處如主文所示之刑，且均諭知易科罰金之折算標準，並
    定其應執行之刑及諭知易科罰金之折算標準，以示懲儆。
據上論斷，應依刑事訴訟法第273條之1第1項、第299條第1 項前
段，毒品危害防制條例第10條第2 項，刑法第11條前段、第47條
第1項、第41條第1項前段、第51條第5款，判決如主文。
本案經檢察官曾淑婷到庭執行職務。
中    華    民    國    99    年    2     月    8     日
                  刑事第一庭法  官  王福康
以上正本證明與原本無異。
如不服本判決應於收受送達後10日內向本院提出上訴書狀，並應
敘述具體理由；其未敘述上訴理由者，應於上訴期間屆滿後20日
內向本院補提理由書(均須按他造當事人之人數附繕本)「切勿逕
送上級法院」。
中    華    民    國    99    年    2     月    8     日
                            書記官  彭淑芳
【附錄論罪法條】
毒品危害防制條例第10條：
    施用第二級毒品者，處3年以下有期徒刑。

司法院資訊處製作；財團法人民間司法改革基金會備份。
